# 请教陈版及各位，对同一控制企业合并条件中“非暂时性”的理解

提问人：jingyanlv 时间：2011-08-31 09:56:38
请教陈版及各位，A公司于 2011 年 3 月并购了B公司80%股权， 2011 年 8 月，A公司将B公司股权转让给了C公司（C公司也是A公司的子公司），我理解该项业务实质是A集团内部的股权重组，性质属于同一控制下的企业合并，但按照同一控制下企业合并的条件，必须满足参与合并的企业在合并前后均受同一方或相同的多方最终控制且该控制并非暂时性的条件，“非暂时性”一般是指合并前一年及合并后一年均受同一方控制。
以上案例，A公司 2011 年 3 月控制B公司至 2011 年 8 月转让B公司，B受A控制的时间不足 1 年，是否仍然可以按同一控制下的企业合并处理？

回答人：chenyiwei
我理解是可以的。因为前一步骤（A通过非同一控制下合并取得B的控制权）和后一步骤（A把B的控制权转给C）两者之间没有直接的关联，并且在后一步骤方案确定和实施时B和C是处于同一控制下的。 但此时B的合并报表编制和个别报表层面对C的长期股权投资成本确认方面会有一些特殊的应注意问题。你可以用“下推会计”作为关键字在本版面上搜索一下。